【裁判字號】    99,交簡上,217
【裁判日期】    991130
【裁判案由】    過失傷害
【裁判全文】
臺灣高雄地方法院刑事判決           99年度交簡上字第217號
上  訴  人  臺灣高雄地方法院檢察署檢察官
被      告  史可凡
上列上訴人因被告過失傷害案件，不服民國99年7 月20日本院99
年度審交簡字第3112號刑事第一審判決（聲請簡易判決處刑案號
：99年度偵字第14374 號、第16280 號），提起上訴，本院第二
審合議庭判決如下：
    主  文
上訴駁回。
史可凡緩刑貳年。
    事實及理由
一、本案之犯罪事實、證據及理由，爰引用第一審判決書（含聲
    請簡易判決處刑書）所載（如附件）。再本判決理由所援用
    之證據資料（含供述證據及非供述證據），被告、公訴人於
    本院審理時同意作為證據（本院簡上卷第26頁），依刑事訴
    訟法第159條之5第1項規定，均認有證據能力。又經本院審
    理結果，認第一審以被告涉犯刑法第284條第1項前段之過失
    傷害罪，判處拘役50日，並諭知如易科罰金以新臺幣（下同
    ）1,000元折算1日之折算標準，其認事、用法及量刑均無不
    當，應予維持。
二、按第一審法院依被告在偵查中之自白或其他現存之證據，已
    足認定其犯罪者，得因檢察官之聲請，不經通常審判程序，
    逕以簡易判決處刑，刑事訴訟法第449 條第1 項定有明文。
    是以，對於檢察官聲請簡易判決處刑之案件，第一審法院既
    得不依通常程序，而逕以簡易判決處刑，被告即無通常程序
    所保障之詰問權。次按法官於有罪判決中，究應如何量處罪
    刑，為實體法賦予審理法官裁量之刑罰權事項，法官行使此
    項裁量權，自得依據個案情節，參諸刑法第57條所定各款犯
    罪情狀之規定，於該法定刑度範圍內，基於合義務性之裁量
    ，量處被告罪刑，此項量刑之裁量權，雖非得任意為之，仍
    應受一般法律原理原則之拘束，即仍須符合法律授權之目的
    、法律秩序之理念、國民法律感情及一般合法有效之慣例等
    規範，尤其應遵守比例原則及平等原則之意旨，否則即可能
    構成裁量濫用之違法（最高法院86年度台上字第7655號判決
    參酌），然如非有裁量逾越或裁量濫用之明顯違法情事，自
    不得擅加指摘其違法或不當，即使上級法院對下級法院裁量
    權之審查，亦應同此標準，此不僅在保障法官不受任何制度
    外之不當干涉，更保障法官不受制度內的異質干涉，此方符
    憲法第80條所宣示獨立審判之真義；易言之，量刑輕重係屬
    事實審法院得依職權自由裁量之事項，苟已斟酌刑法第57條
    各款所列情狀而未逾越法定刑度，不得遽指為違法（最高法
    院72年台上字第6696號判例參照）。又在同一犯罪事實與情
    節，如別無其他加重或減輕之原因，下級審量定之刑，亦無
    過重或失輕之不當情形，則上級審法院對下級審法院之職權
    行使，原則上應予尊重（參最高法院85年度台上字第2446號
    判決意旨）。
三、上訴人即檢察官上訴意旨略以：本件車禍事故全因被告未遵
    守交通規則所致，告訴人黃馨正值豆蔻年華，突遭被告騎乘
    機車撞擊，所受之傷害非屬輕微，且因門牙斷裂，身心受創
    甚感自卑，被告犯後迄未與告訴人和解，難認有何悔意，原
    判決之量刑顯屬過輕，請予撤銷，另為適當之判決等語。惟
    查，原審已審酌被告因騎乘機車行經行人穿越道，未依規定
    禮讓行人優先通行，因而致被害人黃馨受傷，自應就其所犯
    過失傷害罪，依道路交通管理處罰條例第86條第1項加重其
    刑，又被告於肇事後留在現場，主動向據報前往現場處理之
    警員供承肇事犯罪，對於未發覺之罪自首並接受裁判，應依
    刑法第62條前段規定減輕其刑，及依法先加後減之，並審酌
    被告駕車不慎，致告訴人所受傷害之程度，及被告犯行坦承
    犯行，態度尚佳，且無刑事犯罪前科等一切情狀，量處如原
    審判決所示之刑，並諭知易科罰金之折算標準，以資懲儆等
    語，其量刑並非有裁量逾越或裁量濫用之明顯違法情事，亦
    未有過重或失輕之不當情形，是檢察官循告訴人黃馨請求提
    起上訴，指摘原判決量刑過輕，請求撤銷改判，為無理由，
    應予駁回。
四、又查，被告史可凡前未曾受有期徒刑以上刑之宣告，有臺灣
    高等法院被告前案紀錄表1紙在卷可稽，茲念其僅因一時過
    失，致罹刑典，且本件上訴後，被告已與告訴人法定代理人
    黃俐瑜以8萬元達成和解，並由被告之母謝碧珠當庭給付完
    畢，告訴人法定代理人黃俐瑜亦表明願意原諒被告，同意給
    予被告緩刑機會等語明確，此有本院審判筆錄在卷足按（本
    院簡上卷第49頁），是經此偵審程序並處刑判決後，被告當
    能知所警惕而無再犯之虞，本院認所宣告之刑以暫不執行為
    適當，爰依刑法第74條第1 項第1 款之規定，宣告緩刑2 年
    ，以啟自新。
五、末按被告於第二審經合法傳喚，無正當之理由不到庭者，得
    不待其陳述，逕行判決；又對於簡易判決處刑不服而上訴者
    ，準用上開規定，刑事訴訟法第371條、第455條之1第3項分
    別定有明文。本件被告史可凡經合法傳喚後，無正當理由未
    到庭，有本院送達證書、刑事報到單在卷可稽，爰不待其陳
    述而為一造辯論判決，併予敘明。
據上論結，應依刑事訴訟法第455 條之1 第1 項、第3 項、第45
4條第2項、第364條、第368條、第371條，刑法第74條第1項第1
款，判決如主文。
本案經檢察官陳建州到庭執行職務。
中    華    民    國    99    年    11    月    30    日
                  交通法庭  審判長法  官  李政庭
                                  法  官  陳航代
                                  法  官  柯彩燕
以上正本證明與原本無異。
不得上訴。
中    華    民    國    99    年    11    月    30    日
                                  書記官  莊永利
附錄本案論罪科刑法條全文：
中華民國刑法第284條
（過失傷害罪）
因過失傷害人者，處 6 月以下有期徒刑、拘役或 5 百元以下罰
金，致重傷者，處 1 年以下有期徒刑、拘役或 5 百元以下罰金
。
附件：
臺灣高雄地方法院刑事簡易判決      99年度審交簡字第3112號
聲  請  人  臺灣高雄地方法院檢察署檢察官
被      告  史可凡  男  19歲（民國○○年○月○○日生）
                    身分證統一編號：Ｚ000000000號
                    住金門縣金湖鎮料羅里料羅41號
                    居高雄市鼓山區○○○路51巷47弄12號2
                    樓
上列被告因過失傷害案件，經檢察官聲請以簡易判決處刑（99年
度偵字第14374號、第16280號），本院判決如下：
    主  文
史可凡因過失傷害人，處拘役伍拾日，如易科罰金，以新臺幣壹
仟元折算壹日。
    事實及理由
一、本件犯罪事實及證據，除事實欄一、未行應補充「史可凡於
    肇事後，對於未發覺之犯罪，主動向前來現場處理交通事故
    之員警坦承肇事自首而願接受裁判」外，餘均引用附件檢察
    官聲請簡易判決處刑書之記載。
二、核被告史可凡所為，係犯刑法第284 條第1 項前段之過失傷
    害罪。本件被告駕車行經行人穿越道，未依規定禮讓行人優
    先通行，因而致被害人黃馨有傷害，自應依道路交通管理處
    罰條例第86條第1 項規定，加重其刑。又被告肇事後，於犯
    罪未發覺前，主動留在現場，且經警員到場處理時，向員警
    表明其為肇事人而接受裁判，有高雄市○○○○○道路交通
    事故肇事人自首情形紀錄表1 份在卷可稽，符合自首要件，
    爰依刑法第62條前段規定減輕其刑。被告有前揭法定加重及
    減輕事由，爰依法先加重後減輕之。爰審酌本件車禍肇因於
    被告駕車行駛至行人穿越道時，遇有行人穿越時，疏未注意
    應禮讓行人先行，貿然直行因而撞擊告訴人，並造成告訴人
    受有附件聲請書所載之傷害，實有不該，惟念其犯後坦承犯
    行，態度尚可，且其無刑事犯罪前科，有臺灣高等法院被告
    前案紀錄表1 份附卷可稽，素行尚稱良好等一切情形，量處
    如主文所示之刑，並諭知易科罰金之折算標準。
三、依刑事訴訟法第449 條第1 項前段、第3 項、第454 條第2
    項，道路交通管理處罰條例第86條第1 項，刑法第284 條第
    1 項前段、第62條前段、第41條第1 項前段，刑法施行法第
    1 條之1第1項、第2 項前段，逕以簡易判決處刑如主文。
四、如不服本判決，得自收受送達之日起 10 日內向本院提出上
    訴狀。
中    華    民    國    99    年    7     月    20    日
                    交通法庭法  官 陳俊宏
以上正本，係照原本作成，證明與原本無異。
中    華    民    國    99    年    7     月    21    日
                            書記官  鄭裕一
附錄本判決論罪之法條：
中華民國刑法第284條第1項
因過失傷害人者，處 6 月以下有期徒刑、拘役或 5 百元以下罰
金，致重傷者，處 1 年以下有期徒刑、拘役或 5 百元以下罰金
。
附件：
臺灣高雄地方法院檢察署檢察官聲請簡易判決處刑書
                                     99年度偵字第14374號
                                     99年度偵字第16280號
被     告  史可凡   男19歲（民國○○年○月○○日生）
                    籍設金門縣金湖鎮料羅里料羅41號
                    現居高雄市鼓山區○○○路51巷47弄12號
                    2樓
                   國民身分證統一編號：Ｚ000000000 號
上列被告因傷害案件，業經偵查終結，認為宜聲請以簡易判決處
刑，茲將犯罪事實及證據並所犯法條分敘如下：
         犯罪事實
一、史可凡於民國98年11月27日18時50分許，騎乘車號H5Y-128
    號重型機車，沿高雄市左營區○○○路由北往南方向行駛，
    行經該路與孟子路口時，適逢黃馨自該路口西南角沿行人穿
    越道往東步行穿越該路口，史可凡本應注意汽車行經行人穿
    越道，遇有行人穿越時，無論有無交通指揮人員指揮或號誌
    指示，均應暫停讓行人先行通過，且當時天候晴朗、夜間有
    照明，柏油路面乾燥、無缺陷，並無不能注意之情事，其竟
    疏未注意，不慎撞及黃馨，致黃馨受有臉部撕裂傷4 公分、
    四肢及腹部擦挫傷、門牙斷裂之傷害。
二、案經黃馨訴由高雄市政府警察左營分局移送偵辦。
         證據並所犯法條
一、證據及待證事實
 ┌──┬───────────┬─────────────┐
 │編號│證據                  │待證事實                  │
 ├──┼───────────┼─────────────┤
 │1   │被告史可凡於警詢及本署│被告於上開時、地騎乘機車，│
 │    │偵查中之供詞。        │不慎撞及步行在行人穿越道之│
 │    │                      │告訴人黃馨，致告訴人受有傷│
 │    │                      │害之事實。                │
 ├──┼───────────┼─────────────┤
 │2   │告訴人黃馨於警詢及本署│告訴人黃馨於上開時、地，步│
 │    │偵查中之指訴。        │行在行人穿越道上，遭被告騎│
 │    │                      │乘機車撞擊，而受有傷害之事│
 │    │                      │實。                      │
 ├──┼───────────┼─────────────┤
 │3   │道路交通事故現場圖、道│佐證本件車禍發生之經過情形│
 │    │路交通事故調查報告表(一)│。                        │
 │    │(二)各1份，高雄市政府警 │                          │
 │    │察局交通大隊交通事故談│                          │
 │    │話紀錄表2份、照片影本5│                          │
 │    │張。                  │                          │
 ├──┼───────────┼─────────────┤
 │4   │高雄榮民總醫院診斷證明│告訴人因本件車禍受有傷害之│
 │    │書1紙。               │事實。                    │
 │    │                      │                          │
 └──┴───────────┴─────────────┘
二、核被告史可凡所為，係犯284 條第1 項前段之過失傷害罪嫌
    。
三、依刑事訴訟法第451條第1項聲請逕以簡易判決處刑。
         此致
臺灣高雄地方法院
中    華    民    國    99    年    5     月    18    日
                               檢察官      朱婉綺

司法院資訊處製作；財團法人民間司法改革基金會備份。
